臺灣高等法院刑事判決　　　　　　　　　　　　　九十一年度上易字第二九五九號
　　上　訴　人
　　即　被　告　丁○○　男　民.
右上訴人因傷害案件，不服臺灣桃園地方法院九十一年度易字第三七號，中華民國九
十一年八月二十日第一審判決（起訴案號：臺灣桃園地方法院檢察署九十年度偵字第
一○一○三號）提起上訴，本院判決如左：
    主  文
上訴駁回。
    事  實
一、丁○○（起訴書誤載為許炯明）於民國九十年六月六日凌晨四時三十分許，至其
    妻丙○○所經營位於桃園縣八德市○○路○段四十八號之檳榔攤，見甲○○、乙○○二人在店內與其妻聊天，因懷疑甲○○挑撥其夫妻二人間情誼，煽動其妻離
    婚，心生不滿，竟基於傷害他人身體之犯意，先以徒手毆打甲○○之頭部，甲○○心有未甘，與之理論，丁○○承前開犯意，接續出手拉扯甲○○之雙臂，致甲○○受有左頸、左前臂擦傷之傷害。甲○○之配偶乙○○見狀，上前阻止，丁○○竟仍未罷手，復另行基於傷害之犯意，持置放於該店內之電扇揮打乙○○之頭
    部，致乙○○受有枕部撕裂傷之傷害。適有巡邏之員警經過該址，經附近民眾報
    警而查獲。
二、案經被害人甲○○、乙○○訴由桃園縣警察局八德分局報告臺灣桃園地方法院檢
    察署檢察官偵查起訴。
    理  由
一、上訴人即被告丁○○經合法傳喚，無正當之理由不到庭，據其於原審及本院訊問
    時固坦承出手打告訴人甲○○，並與告訴人乙○○發生拉扯，造成告訴人乙○○
    受傷，以及曾拿起電扇等情，惟辯稱：出手打甲○○，出力不大；電扇是往地上
    丟，用以嚇阻告訴人；告訴人乙○○所受之傷害，應係拉扯中撞到牆上的鐵釘所
    造成，並非遭電扇擊中所致云云。
二、經查：右揭犯罪事實，業據告訴人甲○○、乙○○於警訊、偵查、原審審理時指
    訴在卷，核與證人即被告之配偶丙○○於偵查中證稱：「（問：九十年六月六日
    凌晨四點半有目睹呂（乙○○）、吳（甲○○）、許（丁○○）爭執情形？）有
    。」、「（問：當時情形？）許（丁○○）剛進來，許稱怎麼那麼空，即打人。
    」、「（問：許身上之傷如何造成？）不知其身上有傷。許先打人，以電扇打人
    。呂、吳只是防禦而已。」等語（見偵查卷第二十八頁背面、第二十九頁）相符
    ，參以被告亦坦承曾於爭執過程中，曾拿起電扇之情，足認告訴人之指訴，要非
    虛空捏造，有其可採信之處。被告所辯各節，係屬避重就輕之詞，自不足採。另
    被告於原審訊問時請求履勘現場，查明現場牆壁上有無鐵釘，惟查，被告所辯各
    節與證人及告訴人所述不相符，不足採信已如前述，且即或牆上確有被告所指之
    鐵釘一支，亦乏證據足以證明告訴人所受之傷害，係碰撞該鐵釘所導致，故並無
    再至現場勘驗之必要。另被告要求再傳喚證人丙○○，惟查證人丙○○於偵查中
    已證述事件發生當時之情形至為明確，核無再予傳訊之必要，均附此敘明。
三、核被告丁○○所為係犯刑法第二百七十七條第一項之傷害罪。被告所犯上開二罪
    間，犯意各別，應分論併罰。又被告於出手毆打告訴人甲○○之時，應無法預測
    告訴人乙○○會上前阻止，因此，其嗣後復出手傷害告訴人乙○○，應係臨時起
    意，公訴人認出於自始概括之犯意，反覆為之，尚屬誤會，附此敘明。
四、原審認被告罪證明確，適用刑法第第二百七十七條第一項、第四十一條第一項前
    段、第五十一條第六款，罰金罰鍰提高標準條例第一條前段、第二條之規定，並
審酌被告係因疑告訴人二人破壞其與配偶之情感，而為本件傷害之犯行，且告訴
    人二人深夜不回自己住處，反至被告配偶經營之檳榔攤，而衍生此一糾紛，以及
    告訴人與被告均受有傷害，惟迄未賠償告訴人所受之損害等一切情狀，就被告傷
    害告訴人甲○○部分，量處拘役五十日，如易科罰金以三百元（銀元）折算一日
    ；就傷害告訴人乙○○部分，量處拘役五十日，如易科罰金以三百元（銀元）折
    算一日，並定應執行拘役九十日，如易科罰金以三百元（銀元）折算一日。並說
    明未扣案之電扇，並無證據證明係被告所有，且非屬違禁物，而不另為沒收之諭
    知。認事用法，核無不合，量刑亦屬適當。被告上訴意旨猶執前詞否認犯罪，而
    指摘原判決不當，為無理由，應予駁回。
五、被告丁○○經合法傳喚，無正當之理由不到庭，爰不待其陳述，逕行判決。
據上論斷，應依刑事訴訟法第三百六十八條、第三百七十一條，判決如主文。
本案經檢察官劉斐玲到庭執行職務。
中      華      民      國    九十一    年     十二     月    三十一    日
                              臺灣高等法院刑事第十五庭
                                  審判長法  官  房  阿  生
                              法  官  蔡  光  治
                                        法  官  雷  元  結
右正本證明與原本無異。
不得上訴。
                                        書記官  黃  德  煌
中      華      民      國    九十二    年      一      月      二      日
附錄本案論罪科刑法條全文如下：
刑法第二百七十七條第一項：
傷害人之身體或健康者，處三年以下有期徒刑、拘役或一千元以下罰金。
犯前項之罪因而致人於死者，處無期徒刑或七年以上有期徒刑；致重傷者，處三年以
上十年以下有期徒刑。
